【裁判字號】    99,易,757
【裁判日期】    990623
【裁判案由】    傷害
【裁判全文】
臺灣臺南地方法院刑事判決               99年度易字第757號
公  訴  人  臺灣臺南地方法院檢察署檢察官
被      告  乙○○
上列被告因傷害案件，經檢察官提起公訴（99年度調偵字第474
號），本院判決如下：
    主  文
乙○○傷害人之身體，累犯，處拘役貳拾伍日，如易科罰金，以
新臺幣壹仟元折算壹日。
    事  實
一、乙○○前於民國94年間，因違反毒品危害防制條例案件，經
    本院以94年度訴字第716號判處有期徒刑10月、2月，並定應
    執行刑為有期徒刑11月確定，於96年2月3日縮刑期滿執行完
    畢。詎乙○○猶不知悔改，復因不滿甲○○散布不利於己之
    謠言，遂於99年1月31日11時40分許，在臺南市○○區○○
    街6號前，與甲○○理論並發生口角爭執，竟基於傷害人之
    身體之犯意，徒手拉扯甲○○之頭髮，甲○○亦拉扯乙○○
    之頭髮，兩人於互相拉扯中均跌倒在地，雙方仍繼續拉扯，
    乙○○並以手抓甲○○之胸口，致甲○○受有左手及手肘抓
    （擦）傷、胸口抓傷、左小腿挫傷等傷害。
二、案經甲○○訴由臺南市警察局第二局報告臺灣臺南地方法院
    檢察署檢察官偵查起訴。
    理  由
一、本件係經被告乙○○於本院當庭表示認罪，而以簡式審判程
    序加以審理，有本院99年6月15日準備程序筆錄及審判筆錄
    附卷足憑，則依據刑事訴訟法第273條之2、第159條第2項之
    規定，不適用傳聞法則有關限制證據能力之相關規定，合先
    敘明。
二、經查：
  (一)訊據被告於本院審理中坦承不諱，且供稱：「我承認有拉甲
    ○○的頭髮，她也有拉我頭髮，她受傷的部分是我們兩個人
    在地上拉拉扯扯所造成的擦傷，胸口的傷則是我們拉扯的時
    候我抓傷的」等語（見99年6月15日準備程序筆錄第2頁）。
  (二)證人湯景樂於警詢時證稱：「我看見雙方互扯頭髮倒於地上
    」等語（見警卷第6頁）；復於偵查中具結證稱：「99年1月
    31日早上11時40分左右，我走到赤崁街6號附近，因腳痠就
    坐下休息，休息時看到乙○○、甲○○在吵架，他們兩人互
    扯頭髮倒在地上。」等語（見偵卷第12頁）。證人湯景樂於
    警詢及偵查中之證詞互核相符，堪以採信。
  (三)證人蔡慶雄於警詢時證稱：「我到赤崁街6號時甲○○與乙
    ○○先發生口角，然後兩人互扯頭髮，雙方跌倒在地，我馬
    上架開她們，隨後她們就停止打架，我看見妹仔即甲○○受
    傷就叫她先離去」等語（見警卷第8頁）；復於偵查中具結
    證稱：「乙○○與甲○○不知道為什麼事情吵起來，乙○○
    拉住甲○○的頭髮，他們兩人倒在地上，後來我才看見甲○
    ○的手在流血」等語（見偵卷第19頁）。證人蔡慶雄於警詢
    及偵查中之證詞互核相符，堪以採信。
  (四)茲互核上開證人湯景樂及蔡慶雄之證詞，足認被告乙○○確
    於前揭時間、地點，與告訴人甲○○發生爭執，被告遂徒手
    拉扯告訴人之頭髮，隨後兩人互扯頭髮，並均跌倒在地，致
    告訴人受有傷害乙情，此亦與被告於本院審理時自承與告訴
    人互相拉扯頭髮，且在地上拉扯時抓告訴人胸口，告訴人因
    而受有傷害之情節相符，並有郭綜合醫院診斷證明書二紙、
    現場監視器錄影畫面翻拍照片八幀附卷可稽（分見警卷第12
    、16至19頁，偵卷第23頁）。是本件事證明確，被告傷害犯
    行，洵堪認定。
三、核被告所為，係犯刑法第二百七十七條第一項之傷害罪。被
    告有如事實欄所載之前案科刑及執行紀錄，於96年2月3日執
    行完畢，此有臺灣高等法院被告前案紀錄表一份在卷可按，
    其前受有期徒刑之執行完畢後，五年內故意再犯本件有期徒
    刑以上之罪，為累犯，應依刑法第四十七條第一項規定加重
    其刑。爰審酌被告因細故與告訴人發生口角爭執，即出手拉
    扯告訴人之頭髮，造成告訴人受有前揭傷害，徒增社會暴戾
    之氣，惟念及告訴人所受傷勢非重，並被告犯罪後坦承犯行
    ，尚有悔意等一切情狀，量處如主文所示之刑，並諭知如易
    科罰金之折算標準，以資懲儆。
據上論斷，應依刑事訴訟法第二百七十三條之一第一項、第二百
九十九條第一項前段，刑法第二百七十七條第一項、第四十七條
第一項、第四十一條第一項前段，刑法施行法第一條之一，判決
如主文。
本案經檢察官孫昱琦到庭執行職務。
中    華    民    國    99    年    6     月    23    日
                  刑事第十三庭  法  官  徐文瑞
以上正本證明與原本無異。
如不服本判決應於收受本判決後10日內向本院提出上訴書狀，並
應敘述具體理由。其未敘述上訴理由者，應於上訴期間屆滿後20
日內向本院補提理由書狀（均須按他造當事人之人數附繕本）「
切勿逕送上級法院」。
                                書記官  何小玉
中    華    民    國    99    年    6     月    23    日
附錄本案論罪科刑法條：
刑法第277條
傷害人之身體或健康者，處3年以下有期徒刑、拘役或1千元以下
罰金。
犯前項之罪因而致人於死者，處無期徒刑或7年以上有期徒刑；
致重傷者，處3年以上10年以下有期徒刑。

司法院資訊處製作；財團法人民間司法改革基金會備份。
